【裁判字號】    92,易,1096
【裁判日期】    921008
【裁判案由】    公共危險
【裁判全文】
臺灣桃園地方法院刑事判決                        九十二年度易字第一九六號
    公  訴  人  臺灣桃園地方法院檢察署檢察官
    被      告  甲○○
右列被告因公共危險案件，經檢察官提起公訴（九十二年度偵字第七九六六號），本
院判決如左：
    主  文
甲○○漏逸煤氣，致生公共危險，處有期徒刑捌月。
    事  實
一、甲○○曾犯有妨害家庭前科（不構成累犯）。其於民國九十二年四月二十四日晚
    間，在其位於桃園縣桃園市○○街二十五號三樓之十四租屋處內，酒後與其同居
    人丁○○發生口角爭執，丁○○出手毆打甲○○後，隨即離開上址。甲○○因酒
    後情緒不佳，復遭丁○○毆打，心生不悅，竟於同日二十時四十分，將前開住處
    內之液態瓦斯桶搬移至門外，將開關開啟，使液化石油氣體漏逸瀰漫，如驟遇火
    星，將有引燃甚而爆炸之可能，造成對其他住戶生命、財產之威脅，致生公共危
    險，並手持打火機，揚言稱：要把阿真（即丁○○）燒死等語。嗣經該大樓住戶
    乙○○聞聲外出察看，見狀即下樓告知大樓管理員丙○○，丙○○旋前往制止甲○○，始未釀成災禍，桃園縣警察局桃園分局景福派出所警員據報亦隨即趕赴現
    場處理而當場查獲甲○○。
二、案經桃園縣警察局桃園分局移送臺灣桃園地方法院檢察署檢察官偵查起訴。
    理  由
一、訊據被告甲○○矢口否認前開犯行，略以：伊當時喝醉了，什麼都不記得云云置
    辯。惟查：證人乙○○於本院訊問時結證稱：伊當天因為被吵醒，出來看，看到
    甲○○拿瓦斯桶，他當時看起來喝醉的樣子，他有打開瓦斯桶，有聽到嘶嘶的瓦
    斯外洩的聲音，伊靠近瓦斯桶的時候，有聞到瓦斯味道等語（見本院九十二年九
    月二十四日訊問筆錄），證人與被告並無仇怨，衡情當無設詞誣陷被告之理，且
    其前開證詞復與其於警訊中證述情節大致相符，故其前開證詞當可採信，被告於
    右開時地確有打開液態瓦斯桶漏逸液化石油氣，殆無疑問。被告在公寓大廈之集
    合住宅處漏逸易燃氣體液化石油氣，如驟遇火星，將有引燃，甚而爆炸之可能，
    造成對其他住戶生命、財產之威脅，已足生公共危險甚明。次查，被告雖以前詞
    置辯，且其於案發後經警員測試其吐氣所含酒精濃度為每公升０．六八毫克，此
    有測試單在卷可按，顯見被告行為前確曾飲酒，然被告於當日晚間與證人丁○○
    發生爭吵，其於打開液態瓦斯桶開關時曾揚言稱：要把阿真（即丁○○）燒死等
    語，且經旁人喝阻稱：不要點，危險，即將打火機丟在地上等情，此據證人丁○○、乙○○於本院訊問時證述在卷，被告當時既係因與證人丁○○發生爭吵，始
    憤而打開液態瓦斯桶開關，並揚言稱要將證人丁○○燒死，以宣洩心中不滿情緒
    ，顯見其於行為時尚能清楚知悉打開瓦斯桶開關之目的，且在旁人喝阻時尚知丟
    下打火機，足見被告於行為當時之理解能力應屬正常，並未達於對外界事務全然
    缺乏知覺及判斷作用而無自由決定意思能力之程度。綜上所述，本件罪證已臻明
    確，被告犯行堪予認定，應予依法論科。
二、按液化石油氣乃煤氣之一種，係易燃氣體。核被告所為，係犯刑法第一百七十七
    條第一項之漏逸煤氣罪。爰審酌被告僅因酒後與證人丁○○發生爭吵，心情不佳
    ，竟貿然將液態瓦斯桶打開而使液化石油氣漏逸於外，雖未生損害，然一旦釀災
    ，對他人生命、財產造成之危害勢必非常嚴重等一切情狀，量處如主文所示之刑
    ，以資懲儆。至警員查獲被告時所扣案之打火機一只，因與被告所犯本件漏逸煤
    氣犯行無涉，爰不諭知沒收，附此敘明。
三、公訴意旨另略以：被告於前開時地開啟液態瓦斯桶之開關漏逸煤氣，右手並持打
    火機預備放火，因認被告另涉犯刑法第一百七十三條第四項、第一項之預備放火
    燒毀現有人所在之建築物罪嫌云云。惟按犯罪事實應依證據認定之，無證據不得
    認定其犯罪事實，刑事訴訟法第一百五十四條第二項定有明文。經查，本件被告
    將住處內之液態瓦斯桶搬移至門外，開啟開關，證人乙○○聞聲後出外察看，下
    樓告知大樓管理員丙○○，丙○○乃上樓制止被告，且被告在經旁人出聲喝阻後
    ，即將打火機丟在地上，並無打火之動作等情，業據證人乙○○證述在卷，若被
    告漏逸液化石油氣之目的確係為用打火機點火燃爆以燒毀該建築物，在開啟開關
    漏逸煤氣後，至丙○○上樓制止之間，即有餘裕點火引燃，惟其在丙○○上樓制
    止前並未以打火機點火，且經旁人喝阻後，即將打火機丟置地上，顯見其主觀上
    應無放火燒毀該建築物之意圖。此外，復查無其他積極證據足資證明被告犯有前
    開犯行，公訴意旨所指被告此部份犯罪事實尚屬不能證明，惟依公訴意旨，認此
    部分與前開論罪科刑部分有方法、目的之牽連犯裁判上一罪關係，爰不另為無罪
    之諭知，附此敘明。
據上論斷，應依刑事訴訟法第二百九十九第一項前段，刑法第一百七十七條第一項，
罰金罰鍰提高標準條例第一條前段，判決如主文。
本案經檢察官羅秀蓮到庭執行職務
中      華      民      國      九十二      年     十     月     八     日
                                臺灣桃園地方法院刑事第十庭
        審判長法  官   江德民
                                          法  官   曾正耀
                                          法  官   蔡和憲
右正本證明與原本無異。
如不服本判決，應於判決送達後十日內向本院提出上訴狀( 應附繕本 )，上訴於臺灣
高等法院。
                                          書記官   常毓生
中      華      民      國      九十二     年       十     月    八    日
附論罪科刑依據之法條：
中華民國刑法第一百七十七條第一項：
漏逸或間隔蒸氣、電氣、煤氣或其他氣體，致生公共危險者，處三年以下
有期徒刑、拘役或三百元以下罰金。


司法院資訊處製作；財團法人民間司法改革基金會備份。
